臺灣桃園地方法院刑事判決
111年度簡上字第81號
上  訴  人  
即  被  告  陳葉淑德



輔  佐  人  
即被告之子  陳俊禎
上列上訴人即被告因傷害等案件，不服本院於中華民國110年12
月30日所為110年度壢簡字第961號第一審刑事簡易判決（聲請簡
易判決處刑案號：110年度偵字第5053號），提起上訴，本院管
轄之第二審合議庭判決如下：
    主  文
上訴駁回。
陳葉淑德緩刑貳年，並應於本判決確定之日起陸個月內，向公庫
支付新臺幣參萬元。
    犯罪事實及理由
一、本案經本院合議庭審理結果，認原審簡易判決以上訴人即被
    告陳葉淑德（下稱被告）係犯刑法第277條第1項之普通傷害
    罪及刑法第354條之毀損他人物品罪，分別判處有期徒刑2月
    、拘役50日，如易科罰金，均以新臺幣（下同）1,000元折
    算1日，認事用法及量刑均無不當，應予維持，並引用原審
    簡易判決書所記載之犯罪事實、證據及理由（如附件），另
    證據部分補充：「被告於本院審理中之自白及本院勘驗筆錄
    」（見本院簡上卷第68至70頁、第72-1至72-8頁、第133頁
    ）。
二、被告上訴意旨略以：被告因對告訴人威盛能源科技股份有限
    公司（下稱威盛公司）、莊筱倩及范文馨懷有成見，而未能
    於案發後及時正視自己所犯過錯，然於原審判決後，被告已
    誠摯反省、自白犯行，復已與告訴人3人和解且獲其等原諒
    ，請審認上情並改判處較輕之刑等語。
三、按刑事審判之量刑，在於實現刑罰權之分配的正義，故法院
    對科刑判決之被告量刑，應符合罪刑相當原則，使罰當其罪
    ，此所以刑法第57條明定科刑時應審酌一切情狀，尤應注意
    該條所列各款情形，以為科刑輕重之標準。而量刑之輕重，
    係實體法上賦予事實審法院得依職權自由裁量之事項，苟法
    院於量刑時，已以行為人之責任為基礎，並斟酌刑法第57條
    各款所列情狀，而未逾越法定範圍，又未濫用其職權，即不
    得遽指為違法（最高法院72年台上字第6696號、75年台上字
    第7033號、96年度台上字第760號判決意旨參照）。次按刑
    罰之量定，固屬法院自由裁量之職權行使，但仍應審酌刑法
    第57條所列各款事由及一切情狀，為酌量輕重之標準，並非
    漫無限制，除不得逾越法律所規定之範圍外，並應具妥當性
    及合目的性，符合罪刑相當原則。在同一犯罪事實與情節，
    如別無其他加重或減輕之原因，下級審法院量定之刑，亦無
    過重或失輕之不當情形，則上級審法院對下級審法院之職權
    行使，原則上應予尊重（最高法院85年度台上字第2446號、
    95年度台上字第6617號判決意旨參照）。查原審以行為人之
    責任為基礎，審酌被告行為時年齡為66歲、學歷為大學畢業
    、從事幼稚園園長之生活狀況、智識程度及其素行；僅因財
    務糾紛，即在威盛公司內出手以椅子朝向莊筱倩身體扔擲，
    並致上開椅子2張效能、美觀減損而不堪使用，復以腳踢告
    訴莊筱倩之復部、又持桌上之物品朝向范文馨臉上丟擲，行
    為惡性非輕；且犯後矢口否認犯行，迄原審判決時仍未能與
    告訴人3人達成和解，未賠償其等所受損失，未能取得其等
    諒解之犯後態度，暨范文馨、莊筱倩所受傷勢輕重程度、威
    盛公司財物所受損失大小等一切情狀，就其所犯2罪，分別
    量處有期徒刑2月、拘役50日，並均諭知以1,000元折算1日
    為易科罰金之折算標準，本院認原審就刑之量定，已斟酌刑
    法第57條各款所列情形及其他科刑事項，既未逾越法定刑度
    ，又未濫用裁量之權限，所量處之刑應屬適當，於法並無違
    誤。至被告於提起上訴後坦承全部犯行，且與告訴人3人於
    民國111年2月16日無條件成立和解，告訴人3人亦具狀撤回
    告訴等節（見本院簡上卷第73頁、第75頁），雖為原審所未
    及審酌，然執此與原判決量刑所據之理由為整體、綜合之觀
    察，尚難認原審就本件犯罪事實與情節量處之刑，有何違反
    公平、比例及罪刑相當原則致明顯過重或失輕之處，本院對
    原審之職權行使，自應予以尊重，以維科刑之安定性。
四、緩刑：
㈠末查，被告前無任何前案紀錄，未曾因故意犯罪受有期徒刑以
  上刑之宣告，有卷附臺灣高等法院被告前案紀錄表可憑，考量
  被告於本院審理中終能坦承犯行，並已與告訴人3人無條件成
  立和解，業如上述，堪認被告已竭力修復因其犯罪而生之損害
  ，雖因一時失慮，致罹刑典，然經此偵審程序及上開罪刑宣告
  ，當已知所警惕，信無再犯之虞。是本院綜合上情，並參酌告
  訴人3人對本案之意見，認對被告宣告之刑以暫不執行為適當
  ，爰依刑法第74條第1項第1款之規定，宣告緩刑2年，以勵自
  新。
㈡又為確保被告記取教訓並建立尊重法治之正確觀念，本院認有
  課予一定負擔之必要。爰依刑法第74條第2項第4款之規定，命
  被告應於本判決確定之日起6個月內，向公庫支付3萬元，以發
  揮附條件緩刑制度之立意及避免短期自由刑執行所肇致之弊端
  ，期能符合緩刑之目的。倘被告未遵循前揭應行負擔之事項情
  節重大，足認原宣告之緩刑難收其預期效果，而有執行刑罰之
  必要者，依刑事訴訟法第476條及刑法第75條之1第1項第4款之
  規定，檢察官得向本院聲請撤銷上開緩刑之宣告，併予敘明。
據上論斷，依刑事訴訟法第455條之1第1項、第3項、第368條、
第373條，刑法第74條第1項第1款、第2項第4款，判決如主文。
本案經檢察官楊挺宏聲請以簡易判決處刑，檢察官劉哲名、林鈺
瀅到庭執行職務。
中　　華　　民　　國　　111 　年　　7 　　月　　20　　日
                  刑事第十五庭　審判長法　官　林龍輝
                                      法  官  林岷奭
                                      法  官  郭于嘉
以上正本證明與原本無異。
不得上訴。
        　　　　　　　　　　　　　　　書記官　蔡得憲　　
中　　華　　民　　國　　111 　年　　7 　　月　　21　　日
附件：本院110年度壢簡字第961號刑事簡易判決